【裁判字號】    92,毒抗,736
【裁判日期】    920930
【裁判案由】    聲請強制戒治
【裁判全文】
臺灣高等法院臺中分院刑事裁定                    九十二年度毒抗字第七三六號
    抗  告  人
    即  被  告  甲○○
右抗告人因違反毒品危害防制條例案件，經檢察官聲請強制戒治，不服臺灣臺中地方
法院中華民國九十二年八月十一日第一審裁定（九十二年度毒聲字第一六七六號，聲
請案號：台灣台中地方法院檢察署九十二年度聲戒字第六八二號，偵查案號：同署九
十二年度毒偵字第一六八六號），提起抗告，本院裁定如左：
    主      文
抗告駁回。
    理      由
一、按三犯毒品危害防制條例第十條之罪者，應由檢察官聲請法院裁定令入戒治處所
    施以強制戒治，其期間為一年，此於毒品危害防制條例第二十條第三項定有明文
    。
二、本件抗告人即被告甲○○（以下簡稱為被告）之抗告意旨略以：本案警員於民國
    （下同）九十二年六月十四日八時許，到彰化縣員林鎮○○街二四號五樓之九室
    （承租人為林淑惠）時，雖稱持有拘票，但伊與家人並未收到另一聯拘票，且大
    樓管理員亦不願配合提供鑰匙開門，足證警員執行搜索、拘提之行為，違背法令
    而有瑕疵，伊在警訊係因警員恐嚇要偵辦伊之配偶洪鉦烽販賣毒品，伊為承擔罪
    責，才承認施用毒品，嗣在偵查中，亦基於相同之心態，才再為相同之供述，雖
    尿液檢驗結果有毒品陽性反應，但伊亦深感莫明，此是否係在數日前服用鎮靜劑
    之影響，實不得而知，爰依法提起抗告等語。
三、然查：
（一）本案被告曾於八十八年間，因施用毒品案件，經原審法院以該院八十八年度毒
      聲字第四一七八號刑事裁定移送觀察、勒戒後，認無繼續施用毒品之傾向，已
      由臺灣彰化地方法院檢察署檢察官於八十九年二月十八日，以該署八十八年度
      毒偵字第六九五號、第八九二號、及八十九年毒偵字六五三號不起訴處分書為
      不起訴處分確定；其後被告又於九十年間，因連續施用第二級毒品甲基安非他
      命案件，經原審法院裁定送觀察、勒戒後，認有繼續施用毒品之傾向，經該院
      以九十年度毒聲字第三○三九號刑事裁定移送強制戒治一年，嗣於九十一年一
      月二十二日再經同院以九十一年度毒聲字第一七○號刑事裁定停止戒治，所餘
      戒治期間付保護管束，且於九十一年八月十三日執行保護管束期滿，上情有臺
    灣彰化地方法院檢察署刑案資料查註紀錄表及本院被告全國前案紀錄表各一份
      在卷可稽。
（二）又被告在上開觀察、勒戒，及強制戒治執行完畢之後，仍不知悔改，又自九十
      二年六月六日起，至同年六月十三日二十一時許止，以使用玻璃吸食器加熱之
      方式，在彰化縣員林鎮○○里○○街二十四號五樓之九室等處，連續施用第二
      級毒品甲基安非他命三次，嗣為警於九十二年六月十四日八時三十分許，在上
      開處所查獲，上開事實，已據被告於警訊及偵查時坦白承認。且經警採其尿液
      送驗結果，確呈甲基安非他命及安非他命類陽性反應，此亦有彰化縣衛生局於
      九十二年六月二十日所出具之煙檢字九二一二六○號尿液檢驗成績書及詮昕科
      技股份有限公司所出具之報告編號00000000號濫用藥物尿液檢驗報告
      各一紙附卷可稽，並有甲基安非他命七包（合計毛重十二‧六公克）扣案可資
      佐證。被告雖以前開情詞置辯，惟本案彰化縣警察局員林分局警員係以被告之
      配偶涉嫌違反毒品危害防治條例，而持原審法院法官所核發之搜索票（有效期
      間自九十二年六月十二日上午八時至同年六月十七日下午六時）到彰化縣員林
      鎮○○街二四號五樓之九室執行搜索，此有上開搜索票影本在卷可稽。而被告
      因持有安非他命，顯可疑為犯罪人，經警依據刑事訴訟法第八十八條之規定逕
      行逮捕，並於同日移送臺灣彰化地方法院檢察署偵辦，經檢察官諭知准予三萬
      元交保，亦有警、偵訊筆錄及逮捕通知附卷足憑。被告以前開情詞辯稱警員執
      行搜索、逮捕（拘提）之行為，有違背法令，核與事實不符，不足採信。再被
      告上開非法施用第二級毒品之犯行，非僅據其於警、偵訊供承明確，即其被逮
      捕之後，經警採其尿液送驗結果，亦呈甲基安非他命及安非他命類陽性反應，
      其說明有如前述。足證被告之自白與事實相符。嗣再以前開情詞置辯，顯係卸
      責之詞，無可採信，其有上開非法施用第二級毒品之犯行，亦堪認定。
四、本案被告既三犯毒品危害防制條例第十條之罪者，檢察官據以聲請原審法院裁定
    令入戒治處所施以強制戒治，原審法院爰依首開規定令入戒治處所施以強制戒治
    ，期間一年，於法並無不合，被告仍以前開情詞不服原裁定而提起抗告，自屬無
    據，本件抗告應認為無理由而予駁回。
五、據上論斷，應依刑事訴訟法第四百十二條，裁定如主文。
中      華      民      國      九十二  年      九      月      三十    日
                                臺灣高等法院臺中分院刑事第三庭
                                      審判長法  官  陳  朱  貴
                                            法  官  胡  忠  文
                                            法  官  廖  柏  基
右正本證明與原本無異。
不得再抗告。
                                            書記官  詹  錫  朋
中      華      民      國      九十二  年      九      月      三十    日
                                                                        Ａ


司法院資訊處製作；財團法人民間司法改革基金會備份。
